【裁判字號】    89,易,161
【裁判日期】    890414
【裁判案由】    侵占
【裁判全文】
臺灣嘉義地方法院刑事判決                          八十九年度易字第一六一號
    公  訴  人  臺灣嘉義地方法院檢察署檢察官
    被      告  乙○○
右列被告因侵占案件，經檢察官提起公訴（八十九年度偵緝字第五九號），本院判決
如左：
    主  文
乙○○意圖為自己不法之所有，而侵占自己持有他人之物，處有期徒刑貳月。
    事  實
一、乙○○於民國（下同）八十八年八月二十五日十七時四十七分許，至嘉義市○○
    路五四六號（起訴書誤載為五四七號）甲○○所經營之「一流機車店」，向該機
    車店租得車牌號碼ＭＡＹ─四九六號及ＭＡＯ─○四九號等重機車二部，租期二
    日，租金每部各八百元，詎乙○○租得上開二部機車後，竟意圖為自己不法之所
    有，將前開二部機車侵占入己，拒不返還。
二、案經甲○○訴請臺灣嘉義地方法院檢察署檢察官偵查起訴。
    理  由
一、訊據被告乙○○固對其於右揭時地向告訴人甲○○所經營之「一流機車店」租得
    前開二部重機車而延未歸還等事實坦承不諱，惟辯稱：其曾委託綽號為「阿忠」
    之不詳姓名、地址之朋友代為還車，然目前已不知去向，並無侵占之意云云。惟
    查右揭事實業據告訴人於偵查中及本院調查時指訴歷歷，且有機車租賃契約書二
    份及機器腳踏車新領牌照登記書一份在卷可稽。且該二部機車係分別於八十八年
    十月間及八十九年一月底於嘉義市「滿全機車店」、「全興機車行」找回，業據
    告訴人於本院調查時證述在卷，而被告亦自承係其送去修理，是被告所辯曾委託
    朋友返還云云，即不足採。另參酌被告自租得機車後時隔數月迭經告訴人催索仍
    不歸還，其自租車日起即顯有易持有為所有之意思，堪認被告確有將前開二部機
    車侵占之不法所有意圖，被告所辯無非飾卸之詞，並不足採，本件事證明確，被
    告犯行洵堪認定。
二、核被告所為，係犯刑法第三百三十五條第一項之侵占罪。查公訴人起訴事實雖未
    敘及被告侵占ＭＡＯ─○四九號重機車之事實，然該部分事實與公訴人起訴之犯
    罪事實既具實質上一罪之關係，應為起訴效力所及，自在本院所得審理之範圍，
    併此敘明。爰審酌被告之素行資料、智識程度、犯罪之動機、目的、手段、所生
    損害及犯後未坦承犯行之態度等一切情狀，量處如主文所示之刑，以示懲儆。
三、據上論斷，應依刑事訴訟法第二百九十九條第一項前段，刑法第三百三十五條第
    一項，罰金罰鍰提高標準條例第一條前段，判決如主文。
本案經檢察官林世芬到庭執行職務。
中      華      民      國    八十九    年      四      月     十四     日
                                臺灣嘉義地方法院刑事第一庭
                                    法  官    陳    卿    和
右正本證明與原本無異。
如不服本判決，應於判決送達後十日內向本院提出上訴狀( 應附繕本 )。
中      華      民      國    八十九    年      四      月     十四     日
                                    書記官    何    杉    禧
附錄：
刑法第三百三十五條第一項：意圖為自己或第三人不法之所有，而侵占自己持有他人
                          之物者，處五年以下有期徒刑、拘役或科或併科一千元
                          以下罰金。


司法院資訊處製作；財團法人民間司法改革基金會備份。
